BRAIAN GABRIEL VIANA DO NASCIMENTO

DESENVOLVEDOR JUNIOR FULL-STACK

Sou um desenvolvedor, focado em identificar e resolver problemas de maneira eficaz. Durante a minha trajetória profissional estive envolvido com tecnologias .NET, C#, FrontEnd, BackEnd, MVC, CSS, GIT, POO, HTML5, API, JavaScripts, JQuery, SQL,Vue.js. Python, ASP.NET e entre outros. E sigo me especializando nas novas tendências de mercado, tendo como objetivo concluir a minha segunda graduação e seguir com cursos que se apliquem na minha carreira profissional. Já no ambiente de trabalho, gosto da dinâmica de atuação em equipe, possibilitando troca de experiências, conhecimentos e desenvolvimento humano, todos direcionados para cumprir objetivos, prazos, entregas que apresentem o esforço e dedicação dos envolvidos.

HABILIDADES

Lógica de programação

.NET Node

Angular

React

React Native

Javascript

TypeScript

CONTATO

Pinhais - Paraná

(41) 99538-4410

braianviana@hotmail.com

https://www.linkedin.com/in/braian-

viana-78b836162/

https://brksaian.github.io/my-links/

EXPERIÊNCIA

DESENVOLVEDOR JÚNIOR · COLÉGIO SUIÇO

npm (Gerenciador de Pacotes do Node) · C# e .NET.

Responsável pelo processo suporte, desenvolvimento em sistemas, sites, plataformas da instituição. Realizando atualizações, manutenção, lançamento de informações, melhorias e soluções para problemas identificados. Durante essa experiência teve contato com as seguintes tecnologias: Qualidade de software · Desenvolvimento de back-end · Programação orientada a objetos (POO) · Desenvolvimento web · Programação (computação) · HTML5 · Git · Tecnologia da informação · SQL · Banco de dados · MySQL · HTML · Python ·

2020 A 2022

DESENVOLVEDOR JÚNIOR · DIRECTA AUTOMAÇÃO 2022 A 2023

Responsável pelo processo de desenvolvimento e programação, trabalhei com back-End e Front-End direcionado para MVC. Além de prestar suporte, análise, melhorias e apresentar soluções ágeis. Durante essa experiência atuou com as seguintes tecnologias: Qualidade de software · Desenvolvimento de back-end · Programação orientada a objetos (POO) · Desenvolvimento web · Programação (computação) · HTML5 · Git · .NET Framework · Tecnologia da

Programação (computação) · HTML5 · Git · .NET Framework · Tecnologia da informação · VueJs.

EDUCAÇÃO

GRADUAÇÃO EM ENGENHARIA DA COMPUTAÇÃO 2016 A 2023

4

UNIVERSIDADE POSITIVO

GRADUAÇÃO EM ANÁLISE E DESENVOLVIMENTO 2017 A 2024

DE SISTEMAS · UFPR

IDIOMAS

Inglês - Intermediário

CURSOS E CERTIFICAÇÕES:

Rocket Seat - NLW ia - CSS - concluído em 2023

Rocket Seat - Discover - CSS - concluído em 2023